【裁判字號】    98,上更(二),521
【裁判日期】    990224
【裁判案由】    毒品危害防制條例
【裁判全文】
臺灣高等法院刑事判決             98年度上更(二)字第521號
上  訴  人
即  被  告  甲○○
            乙○○
上二人共同
選任辯護人  梁水源律師
上  訴  人
即  被  告  戊○○
                    （現羈押於臺灣臺北看守所）
選任辯護人  張和怡律師
上列上訴人因違反毒品危害防制條例案件，不服臺灣板橋地方法
院95年度訴字第3852號，中華民國96年8月28日第一審判決（起
訴案號：臺灣板橋地方法院檢察署95年度偵續字第337號、95年
度偵字第27134、27156號），提起上訴，經判決後，由最高法院
第二次發回更審，本院判決如下：
    主  文
原判決關於甲○○販賣第一級毒品部分，乙○○、戊○○販賣第
二級毒品有罪部分均撤銷。
甲○○共同連續販賣第一級毒品，處有期徒刑拾伍年，扣案之第
一級毒品海洛因肆包（合計淨重點零伍公克）均沒收銷燬之，
扣案之上開海洛因外包裝袋肆個、如附表一所示之物品均沒收之
，販賣第一級毒品所得新台幣貳萬貳仟元與乙○○連帶沒收，如
全部或一部不能沒收時，連帶追徵其價額或連帶以其與乙○○之
財產抵償之。
乙○○販賣第二級毒品，處有期徒刑柒年貳月，扣案之第二級
毒品甲基安非他命陸包（含包裝袋陸個毛重拾點零伍公克，因
鑑驗使用零點零壹壹公克，驗餘毛重共拾點零玖公克）均沒
收銷燬之，扣案如附表二編號一、三所示之物品均沒收之，販賣
第二級毒品所得新台幣陸仟元沒收，如全部或一部不能沒收時，
追徵其價額或以其財產抵償之。又共同販賣第二級毒品，處有期
徒刑肆年，扣案如附表二所示之物品均沒收之，販賣第二級毒品
所得新台幣壹仟元與戊○○連帶沒收，如全部或一部不能沒收時
，連帶追徵其價額或連帶以其與戊○○之財產抵償之。應執行有
期徒刑捌年陸月，扣案如附表二所示之物品均沒收之，扣案之第
二級毒品甲基安非他命陸包（含包裝袋陸個毛重拾點零伍公克
，因鑑驗使用零點零壹壹公克，驗餘毛重共拾點零玖公克）
均沒收銷燬之，販賣第二級毒品所得新台幣柒仟元沒收（其中新
台幣壹仟元與戊○○連帶沒收），如全部或一部不能沒收時，追
徵其價額或以其財產抵償之（其中新台幣壹仟元與戊○○連帶追
徵其價額或連帶以其與戊○○之財產抵償之）。
戊○○共同販賣第二級毒品，累犯，處有期徒刑肆年，扣案如附
表二所示之物品均沒收之，販賣第二級毒品所得新台幣壹仟元與
乙○○連帶沒收，如全部或一部不能沒收時，連帶追徵其價額或
連帶以其與乙○○之財產抵償之。
    事  實
一、甲○○、乙○○（原名李倩宜，涉犯販賣第一級毒品海洛因
    罪嫌部分，由檢察官另行起訴）均明知海洛因係毒品危害防
    制條例第2條第2項所列之第一級毒品，不得販賣，竟意圖營
    利，共同基於販賣第一級毒品海洛因之概括犯意聯絡，由甲○○、乙○○將海洛因加以分裝成小包，連續：(1)於民國95
    年初起至95年3月間止某日，在臺北縣三重市或蘆洲市某處
    ，以每包新台幣（下同）1000元之價格，販賣海洛因1包予
    丙○○1次；(2)自95年2月10日起至同年3月20日止，連續在
    臺北縣三重市、蘆洲市等地，以每包1000元之價格，販賣海
    洛因予丁○○20次；(3)於95年4月11日15時許，在臺北縣三
    重市○○路與仁愛路口，以每包1000元之價格，販賣海洛因
    1 包予洪文進1次。嗣於95年4月17日凌晨零時許，甲○○、
    乙○○在臺北縣三重市○○路○段384號前為警查獲，並扣得
    海洛因4包（合計淨重3.05公克）、如附表一所示之物品。
二、乙○○明知甲基安非他命係毒品危害防制條例第2條第2項所
    列之第二級毒品，不得販賣，竟意圖營利，另行基於販賣第
    二級毒品甲基安非他命（起訴書誤載為「安非他命」）之犯
    意，於95年11月11、12日，在臺北縣三重市○○路○段8號4
    樓之1租屋處，以每包1000元之價格，販賣甲基安非他命6包
    予戊○○1次。而戊○○曾於90、91、92 年間，因竊盜、違
    反毒品危害防制條例案件，經臺灣士林地方法院及原審法院
    分別判處有期徒刑6月、7月、7月確定，並於94年1月31日縮
    刑期滿執行完畢，詎其仍不知悔改，明知甲基安非他命分別
    係毒品危害防制條例第2條第2項所列之第二級毒品，不得販
    賣，惟為獲取免費毒品施用，竟意圖營利，與乙○○共同基
    於販賣第二級毒品甲基安非他命之犯意聯絡，於95年10年28
    日，由乙○○將甲基安非他命加以分裝成小包，聯絡買主後
    ，再由戊○○至乙○○上開租屋處拿取已分裝完成之小包甲
    基安非他命，至臺北縣三重市○○路與忠孝路口附近，以每
    包1000元之價格，販賣甲基安非他命予葉隆華（綽號「豬尾
    」）1次，戊○○收得款項後，再送至乙○○上開租屋處交
    予乙○○，乙○○則給予戊○○數量不等之甲基安非他命之
    報酬。嗣於95年11月17日晚上7時許，警方持臺灣板橋地方
    法院核發之搜索票，在乙○○上開住處查獲戊○○，扣得如
    附表二所示編號一至二之物品。警方並循線於95年11月18日
    下午2時10分許，在臺北縣三重市○○○路○段328號2樓之1
    乙○○租屋處查獲乙○○。
三、案經臺北縣政府警察局蘆洲分局移送臺灣板橋地方法院檢察
    署檢察官偵查起訴。
    理  由
一、證據能力部分：
（一）本件證人即共同被告丙○○於警詢時所述，對被告甲○○
      、乙○○而言，雖屬被告以外之人於審判外之陳述，依刑
      事訴訟法第159條第1項規定原無證據能力；惟因丙○○於
      本院審理時，已經以證人之身分傳喚到庭，且經具結並經
      檢、辯雙方行交互詰問，對被告甲○○、乙○○憲法保障
      訴訟權中之防禦權內之反對詰問權業盡保護，調查證據之
      程式已經完備，應認具有證據能力。本院自得斟酌證人於
      警詢及本院審理時之證言，通盤判斷之。
（二）證人方志原、沈育政、郭泰言、陳進城、林文欽、朱添福
      等人於96年3月9日原審受命法官行準程序時到場作證，雖
      與刑事訴訟法第276條、第279條之規定有違，惟本院審酌
      上開證人於原審準備程序時均經檢察官、被告及辯護人行
      交互詰問，其詰問權已受保障，且原審於審判期日亦逐一
      提示該證人之證詞（見原審卷四第94頁），檢察官、被告
      及辯護人於本院審理時對該證人所述之證據能力亦未表示
      意見等情，認上開證據取得雖有瑕疵，然仍具證據能力。
（三）按被告之自白，非出於強暴、脅迫、利誘、詐欺、疲勞訊
      問、違法羈押或其他不當方法，且與事實相符者，得為證
      據，刑事訴訟法第156條第1項定有明文。
    1.上訴人即被告甲○○、乙○○、戊○○及同案被告丁○○
      受羈押時，均無任何內外傷一節，已據臺灣臺北看守所96
      年2月5日已所衛字第0960001491號函所附之內外傷紀錄表
      載述甚明，有該函一件附卷可稽（見原審卷一第123至128
      頁，被告甲○○之看守所內外傷紀錄表雖係96年1月16日
      原審法院借提後暫押臺灣臺北看守所之資料，惟本件並無
      何刑求情事《詳後述》，認無再予調取被告甲○○於事實
      一為警查獲時入監執行之內外傷紀錄表之必要，附此敘明
      ）。又警詢時員警並未對於上訴人即被告甲○○、乙○○
      、洪文進、戊○○及同案被告丁○○施以刑求之情，亦據
      證人即臺北縣政府警察局蘆洲分局員警方志原、沈育政、
      郭泰言、陳進城、林文欽、朱添福於原審準備程序時證述
      甚明（見原審卷一第279 至295、297至300頁、原審卷二
      第181頁）。另被告甲○○、乙○○、洪文進、戊○○等
      人之警詢錄音帶經本院更一審勘驗，製有各該警詢勘驗筆
      錄在卷（見本院更一審卷一第150 至166、174反面至184
      頁、220至241頁），且為被告等人及各該辯護人所不爭執
      ，徵諸該等警詢勘驗筆錄可知，並無何刑求情事，況上訴
      人即被告甲○○部分，亦僅坦承關於被告洪文進部分之犯
      行，對於被告丁○○、丙○○部分則矢口否認，如有刑求
      情事，被告甲○○自無僅坦承部分犯行之理，足認其警詢
      陳述係基於其自由意思陳述。又被告甲○○、乙○○、洪
      文進、丁○○、戊○○均曾有施用毒品犯罪前科或經觀察
      勒戒，有本院被告前案紀錄表5件附卷可稽，深知自白具
      有高度證據價值及販賣毒品之嚴重性，茍警方有刑求情事
      ，在檢察官偵查時，被告等人理應說明其情，然被告甲○○、乙○○、洪文進、戊○○及同案被告丁○○在檢察官
      偵查各庭，均未主張其等受有何刑求，其中被告洪文進更
      於偵查中自承：「（問：警察有無刑求？）沒有」等語在
      卷（見95年偵字第10356號偵查卷第113頁），益徵被告等
      人於警詢時並未受有何刑求情事。
    2.被告甲○○辯稱警詢時員警郭泰言要伊配合，否則要讓伊
      好看，此事被告洪文進也有聽到云云。查證人洪文進固於
      原審準備程序中證稱：「（問：他做完第一次筆錄，是否
      有與你背對背坐在一起？）就是同坐在一個大廳裡面，因
      為警員怕我們講話，所以我們身體是分開的，沒有背對背
      ，我們是被分隔開的。」、「（問：你有無看到警員郭泰
      言過去與甲○○講話？）有很多警員去與甲○○講話。」
      、「（問：你有無聽到他們在講什麼？）從我進警局開始
      就有很多警察跟我們講，要配合趕快把筆錄做一做，很多
      警員都來跟我們說，而且我做筆錄時很想睡覺。」、「（
      問：有無聽到警員郭跟甲○○講，說你不配合要你好看？
      ）我有聽到，一直都有聽到警察講，大家配合，筆錄趕快
      做一做，才不會那麼難看。」、「（問：今日到庭的證人
      中，當時幫甲○○做筆錄警員，你能夠指出是誰講大家配
      合趕快做一做，就不會那麼難看？）我沒有辦法確認。」
      等語在卷（見原審卷一第305至306 頁），然縱屬事實，
      探究其真意，應係警方要求被告甲○○坦白供出案情，不
      要顧左右而言他，也不要閃爍其詞或設詞推諉，以求得真
      相，尚不能據此認為上訴人即被告甲○○之意志受到限制
      ，此從上訴人即被告甲○○於警詢中亦僅坦承關於被告洪
      文進部分而非坦承全部犯行觀之自明。況證人郭泰言於原
      審審理時證稱：「（問：製作筆錄過程中，有無對被告甲○○、乙○○為刑求或不法之方式取供？）沒有。」、「
      （問：在製作筆錄前，有無跟甲○○洽談？）沒有。」、
      「（問：有無對甲○○表示，希望可以配合，不然對他不
      利？）沒有。」、「（問：押解甲○○過程中，有無向他
      表示要他配合你們偵訊，否則會要他好看這些話？）沒有
      。」、「（問：你在第一次甲○○做完筆錄後有無跟被告
      甲○○講要他好好配合，否則要給他好看的話？）沒有，
      我是有要求甲○○要配合案件的偵辦，但沒有跟他講如不
      配合，要他好看的話。」、「（問：製作第二次筆錄時有
      跟被告甲○○講，要照你們所說的講，所以事後有跟他講
      ，你就是要這樣，我們才好製作筆錄的話？）沒有。」等
      語（見原審卷一第293至294、296頁）。而被告甲○○於
      警詢錄音，經本院更一審勘驗結果，並無該等對話一節，
      亦有前開警詢勘驗筆錄附卷可稽（見本院更一審卷一第
      220至236頁），被告甲○○此部分所辯，尚難採信。綜上
      所述，被告甲○○在警方之陳述，應係出於任意性，自有
      證據能力。
    3.被告甲○○另辯稱其警詢筆錄，多處係在員警詐欺及強勢
      誘導下所供，且被告等於解送期間均遭違法訊問，故該筆
      錄不具較可信之特別情狀，不得作為犯罪證據。且有事實
      足認警察以多名員警、疲勞訊問、敲桌子、脅迫、責罵等
      不正方法影響甲○○之陳述，被告所作之陳述包含自白不
      具任意性無證據能力云云。經查，本院上訴審於97年6月
      26日準備程序勘驗被告甲○○警詢筆錄錄音帶，經勘驗結
      果：「．．．警員口氣雖有稍重，惟未達辯護人所指極兇
      之語氣。．．．雖有幾聲雜音，但無法確認是辯護人所指
      為員警敲打桌子所發出的聲音。．．．上開內容雖發現雜
      音，惟無法確認該雜音係辯護人所指員警敲打桌子的聲音
      （見本院上訴審卷二第18 1至182頁）。依上開勘驗結果
      ，尚難認被告甲○○於警詢所為之自白不具任意性。
    4.被告戊○○辯稱其於警詢時均毒癮發作，故警詢筆錄不得
      作為證據云云。經本院更一審勘驗被告戊○○之警詢錄音
      帶結果：被告戊○○於95年11月18日警詢時，詢問過程係
      由員警以一問一答方式進行，於製作筆錄前階段，被告均
      自行應答，且能回答員警：「我多關幾十年」（見本院更
      一審卷一第177頁背面），顯見尚能判斷、思考自己所述
      之內容，其後被告戊○○雖有毒癮發作情徵，然尚能就其
      如何參與被告乙○○進行毒品交易、地點、價格、報酬等
      回答員警之詢問，並未拒絕員警詢問，此均有經警錄音，
      有本院更一審警詢勘驗筆錄1件附卷可稽（見本院更一審
      卷一第174至184頁），至此應仍可認員警在製作筆錄過程
      中，被告戊○○仍有自由意識，員警並無何以不正之方法
      取供之情形，此觀諸被告戊○○於偵查中具結作證時亦證
      稱：「警察問我問題，我依據我知道的事情回答」等語自
      明（見95年偵字第27156號卷第57頁）。而被告戊○○嗣
      後於警詢中毒癮發作更益嚴重，有哭泣、撞桌子、嘔吐等
      情時，員警仍繼續詢問關於被告戊○○與女友張恩慈施用
      毒品情形，雖屬不當，惟被告戊○○之警詢筆錄剔除該部
      分應詢內容，仍應認係出於被告戊○○自由意志之回答。
      是該部分之警詢陳述均係出於被告自由意志之陳述而有證
      據能力，應可認定。
    5.被告洪文進辯稱伊於警詢筆錄中自白之陳述與錄音不符，
      不符部分應無證據能力云云，然經本院更一審對被告洪文
      進警詢錄音進行勘驗結果，該警詢係採一問一答方式，並
      有錄音，且錄音內容核與警詢筆錄內容大致相符，並無何
      非出於自由意識陳述之情形，有勘驗筆錄1件附卷可稽（
      見本院更一審卷一第236至241頁），是該警詢筆錄自有證
      據能力，被告洪文進前開抗辯，要無可採。
（四）按被告以外之人於偵查中向檢察官所為陳述，除顯有不可
      信之情況者外，得為證據，同法第159條之1第2項定有明
      文。偵查中對被告以外之人（包括證人、鑑定人、告訴人
      、被害人及共同被告等）所為之偵查筆錄，或被告以外之
      人向檢察官所提之書面陳述，性質上均屬傳聞證據。惟現
      階段刑事訴訟法規定檢察官代表國家偵查犯罪、實施公訴
      ，依法其有訊問被告、證人及鑑定人之權，證人、鑑定人
      且須具結，而實務運作時，檢察官偵查中向被告以外之人
      所取得之陳述，原則上均能遵守法律規定，不致違法取供
      ，其可信度極高，職是，被告以外之人前於偵查中已具結
      而為證述，除反對該項供述得具有證據能力之一方，已釋
      明「顯有不可信之情況」之理由外，不宜以該證人未能於
      審判中接受他造之反對詰問為由，即遽指該證人於偵查中
      之陳述不具證據能力。本件證人戊○○、丁○○於檢察官
      偵查中具結後所為之陳述（見95 年偵字第27156號卷第40
      至43、49至50、56至57頁；95年偵續字第337號偵查卷第
      158至160、171至172、196至197頁），渠等未曾提及檢察
      官在偵查時有不法取供之情形，被告乙○○、甲○○亦未
      釋明上開供述有顯不可信之情況，依上說明，證人戊○○
      、丁○○於偵查中之證言自均具有證據能力。
（五）本件(1)證人丁○○於警詢證稱向被告甲○○購買毒品等語
      （見95年偵字第10356號第28頁），惟其於法院審理時結
      證否認有該等情事（見原審卷三第117至123頁）；(2)證人
      洪文進於警詢中證稱向被告甲○○購買毒品等語（見95年
      偵字第10 356號第24頁），惟其於法院審理時結證否認有
      該等情事（見原審卷三第133至140頁）；(3)證人戊○○於
      警詢中證稱向被告乙○○購買第一級毒品海洛因及為被告
      乙○○送毒品等語（見95年偵字第27156號第6至11頁），
      惟其於法院審理時結證否認有該等情事（見原審卷三第
      133至140頁）。證人丁○○、戊○○、洪文進於警詢中及
      法院審理時之供述雖有前後陳述不符之情形，惟本院審酌
      警詢前警方已告知刑事訴訟法第95條所定權利，且全程錄
      音，有錄音帶附卷可稽，又警詢筆錄均係警員以一問一答
      之方式所製作，亦有中斷錄音之記載，筆錄內容與錄音帶
      經法院勘驗結果大致相符，復查無任何遭警不正取供之情
      事，應可認警詢程序合法，無不正詢問，況警詢時較無來
      自被告或其他成員同庭在場之壓力而出於虛偽不實之指證
      ，或事後串謀而故為迴護被告之機會，揆諸上開說明，其
      等於警詢中所為之陳述，客觀上應具有較可信之特別情況
      ，且亦為證明犯罪事實存否所必要，依上揭規定，其等於
      警詢中之證言自有證據能力。
（六）按有事實足認被告或犯罪嫌疑人有最輕本刑為3年以上有
      期徒刑之罪嫌，並危害國家安全或社會秩序情節重大而有
      相當理由可信其通訊內容與本案有關，且不能或難以其他
      方法蒐集或調查證據者，在偵查中得由檢察官核發通訊監
      察書，96年12月11日修正前通訊保障及監察法第5條第1項
      第1款、第2項定有明文。又通訊監察書應記載下列事項：
      一、案由及涉嫌觸犯之法條。二、監察對象。三、監察通
      訊種類及號碼等足資識別之特徵。四、監察處所。五、監
      察理由。六、監察期間及方法。七、聲請機關。八、執行
      機關。第五條之通訊監察期間，每次不得逾30日；其有繼
      續監察之必要者，得於期間屆滿前，重新聲請。前項期間
      屆滿前，已無監察之必要者，應即停止監察，同法第11條
      、第12條亦定有明文。查本案中關於0000000000號行動電
      話之監聽係法務部調查局、內政部警政署為執行機關，依
      臺灣板橋地方法院檢察署95年10月18日板檢榮秋監（續）
      字第000277號通訊監察書，案由及涉嫌觸犯之法條為毒品
      危害防制條例，實施監察之通訊號碼共計2線行動電話號
      碼（包含上開0000000000號行動電話），監察時間自95年
      10月19日上午10時起至95年11月17日上午10時止，監察方
      法為監聽、錄音，有該通訊監察書一件在卷可憑（見95年
      度偵字第27156號偵查卷第27頁、95年度偵字第27134號偵
      查卷第45頁），是承辦調查員、員警對於被告乙○○所使
      用之上開0000000000號門號實施監聽錄音，並未逾越授權
      實施監察之範圍。
（七）按「搜索、扣押及勘驗，應制作筆錄，記載實施之年、月
      、日及時間、處所並其他必要之事項。扣押應於筆錄內詳
      記扣押物之名目，或制作目錄附後。勘驗得制作圖畫或照
      片附於筆錄。筆錄應令依本法命其在場之人簽名、蓋章或
      按指印」；又除顯有不可信之情況外，公務員職務上製作
      之紀錄文書  、證明文書，除顯有不可信之情況外。得為
      證據，刑事訴訟    法第42條、第159條之4第1款分別定
      有明文。本件臺北縣政府警察局蘆洲分局對於被告乙○○
      、甲○○、洪文進、丁○○搜索扣押後所製作之該局搜索
      扣押筆錄、扣押物品目錄表（見95年偵字第27156號卷第
      20至24頁。95年偵字第27134 號卷第33至42頁、95年偵字
      第10356號第39至42、43至46、47至50頁），均屬公務員
      於職務上製作之紀錄文書，且觀其搜索形式，亦無瑕疵可
      指，是上開搜索之執行，於法無違，依刑事訴訟法第159
      條之4第1款規定，得為證據。
（八）被告甲○○雖辯稱其與共同被告等非現行犯，警察機關以
      其為現行犯加以逮捕於法不合，且其非僅未持搜索票而且
      未經被告同意即非法發動搜索，其因此所得證據如筆錄扣
      案證物等，依第155條第2項為未經合法調查之證據，不得
      作為判斷之依據云云。
    1.按現行犯，不問何人得逕行逮捕之。犯罪在實施中或實施
      後即時發覺者，為現行犯。有左列情形之一者，以現行犯
      論：一被追呼為犯罪人者。二因持有兇器、贓物或其他物
      件、或於身體、衣服等處露有犯罪痕跡，顯可疑為犯罪人
      者，刑事訴訟法第88條定有明文。
    2.又按刑事訴訟法第130條規定附帶搜索、第131條規定緊急
      搜索、第131條之1規定同意搜索，乃無搜索票而得例外搜
      索之，稱為無票搜索。上開附帶搜索之範圍，以被告或犯
      罪嫌疑人之身體、隨身攜帶之物件、所使用之交通工具及
      其立即可觸及之處所為限。
    3.經查，證人方志原到庭證稱：因為甲○○是通緝犯，逮捕
      甲○○下車時，我們在地上發現有一些毒品，我們認為甲○○有持有毒品之犯罪嫌疑，我們認為甲○○是現行犯。
      逮捕時現場，車流量大，不方便在現場搜索，將甲○○帶
      到另一部警車上，洪文進在他原來的黑色汽車上，我們將
      原車帶回分局外面，經過甲○○同意後搜索，當時洪文進
      他們也都在場等語，警員於查獲現場既發現有毒品之犯罪
      物件，被告甲○○、李文蒂、洪文進均顯可疑為犯罪人，
      自得以現行犯論，又所搜索者亦為犯罪嫌疑人所使用之交
      通工具，依上開說明，尚難認有違法逮捕搜索之情事。
（九）被告甲○○另辯稱共同被告丁○○於95年4月17日警詢中
      之指認，係受員警強勢誘導，程序有重大瑕疵，其指認無
      證據能力，縱認其有證據能力，其未經合法調查之程序，
      依刑事訴訟法第155條第2項之規定，亦不得作為判斷被告
      有罪之依據云云。
    1.按刑事實務上之對人指認，乃犯罪後，經由被害人、共犯
      或目擊之第三人，指證並確認犯罪嫌疑人之證據方法。現
      行刑事訴訟法並無關於指認程序之規定，如何由證人正確
      指認犯罪嫌疑人，自應依個案之具體情形為適當之處理，
      法務部及司法警察主管機關對於指認程序所訂頒之相關要
      領規範，或學者發表之指認原則，無非提供辦案人員參考
      之資料，故證人之指認程序與相關要領規範不盡相符時，
      尚難謂係違反法律位階之「法定程序」，遑論學者個人發
      表之指認原則。況指認之程序，固須注重人權之保障，亦
      需兼顧真實之發現，確保社會正義實現之基本目的。苟證
      人於警詢或偵查中所為之指認陳述，與審判中不符時，亦
      應審酌其先前之供述，是否符合刑事訴訟法第159條之2、
      之3或之5所規定得為證據之情形，以定其取捨，方符採證
      法則。
    2.經查，被告甲○○與共同被告丁○○於查獲時即為認識之
      朋友，顯無誤認之虞，且於警詢問是否為被告甲○○時，
      被告丁○○亦無反對之意思，亦無極力澄清有供述錯誤之
      情形，共同被告丁○○於警詢中指認上訴人即被告甲○○
      即為販賣海洛因之人，應可採信，足以採為認定犯罪事實
      的證據。
（十）被告甲○○再辯稱共同被告洪文進之警詢筆錄製作過程中
      ，錄音中斷共3次，亦未記明中斷事由，違反刑事訴訟法
      第100條之1規定；又其於警詢中毒癮發作並因過度疲勞而
      沉睡，故該筆錄為疲勞訊問下之產物，其於恢復錄音之後
      隨即作出不利於甲○○之供述，此等巧合不禁令人高度懷
      疑其真實性，此等嚴重瑕疵實難擔保詢問程序之合法正當
      ，故該筆錄無證據能力云云。
    1.按依刑事訴訟法第100條之1第1項、第100條之2規定，檢
      察官訊問被告或司法警察（官）詢問犯罪嫌疑人時，除有
      急迫情況且經記明筆錄者外，應全程連續錄音；必要時，
      並應全程連續錄影。揆其立法意旨，乃在建立訊（詢）問
      筆錄之公信力，並促使偵（調）查機關恪遵訊（詢）問程
      序之規定，以確保程序之合法正當。因此，舉凡與實現正
      當法律程序有關之偵（調）查機關不作為與作為義務之遵
      守，諸如禁止以不正方法訊（詢）問、不得於夜間詢問及
      踐行同法第九十五條之告知程序等，悉在擔保之範圍內，
      非僅止於確保自白之任意性。是被告之自白縱經證明係本
      諸自由意志所為，而非出於不正之方法，亦難謂其受正當
      法律程序保障之訴訟上權益，業已完全獲得滿足，並得據
      以免除或減輕上開為擔保偵（調）查機關恪遵訴訟上作為
      與不作為規定，所課予應全程錄音或錄影之義務。檢察官
      、司法警察（官）未依規定全程連續錄音或錄影所進行之
      訊（詢）問筆錄，亦屬違背法定程序取得之證據，其有無
      證據能力，仍應由法院適用同法第158條之4規定，依個案
      之具體情狀，審酌人權保障及公共利益之均衡維護，予以
      客觀權衡判斷之，最高法院96年度台上字第4908號裁判要
      旨參照。
    2.經查，共同被告洪文進以證人身分於本院上訴審固證稱：
      （問：「勘驗警詢筆錄內中間有中斷錄音，是否知道警察
      問話為何有中斷錄音？」，答：「勘驗警詢筆錄中有中斷
      錄音幾十次，警察說要我配合，不配合要讓我難看，但我
      沒有被刑求」，問：「原審勘驗筆錄上有記載，在中斷錄
      音前，警察問你甲○○與乙○○有無賣，你供稱說沒有，
      為何中斷錄音後，你改口說他們有再賣？」，答；「是中
      斷錄音期間，警察要我這樣說」，問：「95年4月11日、
      95年4月16日此二次你在警詢有此供稱，為什麼？」，答
      ：「因為受員警脅迫」，問：「可否說出是哪位警察」，
      答：「除了做筆錄的警員還有其他警員」，問：「你在檢
      方訊問你時有無說出你被警方脅迫」，答：「沒有，因檢
      察官沒有問我，所以我沒講（又改稱我忘記了）」等語（
      見本院上訴審卷二第43頁反面、第44頁），證人洪文進固
      證稱製作警詢筆錄有中斷錄音之情形，惟其亦自承其未被
      刑求，僅稱被警員脅迫，惟對於脅迫之具體情節，並未具
      體敘明，依其所證之情節，實難認其自由意思已被壓制而
      無法自由陳述之程度，亦難認有侵害人權之情況，審酌被
      告洪文進自白所述乃關乎販賣毒品罪成立所必要，並關乎
      查獲販毒者減輕危害社會之公共利益，應認其警詢筆錄仍
      有證據能力。
（十一）被告甲○○復辯稱95年4月17日查獲被告持有之一級毒
      品僅有0.3克，數量微小，而非3公克云云。
    1.按現行刑事訴訟法關於「鑑定」之規定，除選任自然人充
      當鑑定人外，另設有囑託機關鑑定制度。依同法第198條
      、第208條之規定，不論鑑定人或鑑定機關、團體，固均
      應由法院、審判長、受命法官或檢察官視具體個案之需要
      而為選任、囑託，並依第206條之規定，提出言詞或書面
      報告，始符合同法第159條第1項所定得作為證據之「法律
      有規定」之情形。否則所為之鑑定，仍屬傳聞證據。然於
      司法警察機關調查中之案件，為因應實務上，或因量大、
      或有急迫之現實需求，併例行性當然有鑑定之必要者，例
      如毒品之種類與成分、尿液之毒品反應，或者槍彈有無殺
      傷力等鑑定，基於檢察一體原則，得由該管檢察長對於轄
      區內之案件，以事前概括選任鑑定人或囑託鑑定機關、團
      體之方式，俾便轄區內之司法警察官、司法警察對於調查
      中之此類案件，得即時送請先前已選任之鑑定人或囑託之
      鑑定機關、團體實施鑑定，以求時效（法務部92年9月1日
      法檢字第0920035083號函參照，刊載於法務部公報第312
      期）。此種由檢察機關概括選任鑑定人或概括囑託鑑定機
      關、團體，再轉知司法警察官、司法警察於調查犯罪時參
      考辦理之作為，法無明文禁止，係為因應現行刑事訴訟法
      增訂傳聞法則及其例外規定之實務運作而為。其中海洛因
      等第一級毒品部分，因有全國一致性，係概括囑託調查局
      負責鑑定，並由司法警察官、司法警察於獲案後即將所查
      扣之第一級毒品拍照、包裝、封緘及黏貼獲案毒品電腦管
      制條碼逕送調查局為鑑定，由該局輸入電腦，全程管制、
      集中保管送鑑毒品，而僅檢送鑑定通知書予送鑑機關。凡
      此，為本院辦案職務上所已知之事實。此種由司法警察官
      、司法警察依檢察官所概括選任之鑑定人或囑託鑑定機關
      、團體所為之鑑定結果，與檢察官選任或囑託為鑑定者，
      性質上並無差異，同具有證據能力，最高法院96年度台上
      字第2860號裁判要旨參照。
    2.經查，本件被告甲○○於95年4月17日為警查獲之海洛因
      毒品4包，經警扣押後，於95年4月20日送交臺灣臺北地方
      法院檢察署簽收，並編列人工鑑別編號000000000號，於
      95年5月3日送法務部調查局鑑定，此有獲案毒品表附於偵
      查卷可稽（見95年偵續字第337號146頁），嗣法務部調查
      局於95年6 月6日完成鑑定出具鑑定通知書，依據鑑定通
      知書上之管制編號為調科壹字第000000000號（見95年度
      偵字第10356號卷第166頁），經核其管制編號相符，而法
      務部調查局鑑定通知書上送驗結果記載：「送驗白粉4包
      ，均含第一級第6項毒品海洛因成分，合計淨重3.05公克
      ，純度12.92%，純質淨重0.39公克」，本件查獲時之扣押
      物品紀錄表於備考欄雖記載0.3公克，顯係誤載，應以法
      務部調查局之記載為準。
（十二）被告甲○○辯稱共同被告丁○○係挾怨報復云云，惟查
      ，證人丁○○於本院上訴審審理時經詢問：「（是否因此
      挾怨報復而在警詢中指控甲○○販賣毒品？）答：不是，
      警察叫我怎麼做我就配合他怎麼說，在警局所言不屬實」
      等語（見本院上訴審卷三第131頁），證人丁○○已供明
      無挾怨報復之情事，至證人丁○○於警詢所言為可採信已
      如前述，自難援引為有利於被告甲○○之認定。
二、被告甲○○與乙○○共同販賣第一級毒品海洛因部分：
    訊之上訴人即被告甲○○、乙○○雖均坦承於如事實欄一所
    載時、地為警查獲，並扣得各該物品之事實，惟均矢口否認
    有何販賣第一級毒品犯行，被告甲○○辯稱：伊於前揭時地
    為警查獲之毒品係供自己施用，當天洪文進是載伊與乙○○
    要去找房子云云。經查：
（一）上開被告甲○○、乙○○間如何於前揭事實欄第一段所載
      之時地為警查獲，並扣得白粉4包及如附表一所示之物品
      ，迭據被告甲○○、乙○○於警詢及原審準備程序、審理
      時坦承不諱（見95年偵字第10356號偵查卷第6、16頁），
      核與證人洪文進於警詢時所證相符（同上偵查卷第22 頁
      ），並有各該物品扣案可資佐證。而扣案之白粉4包，經
      送請法務部調查局鑑定結果，認含第一級毒品海洛因成分
      （合計淨重3.05公克），有該局95年6月6日調科壹字第06
      0011800號鑑定通知書1件附卷可稽（見同上偵查卷第166
      頁），復有搜索、扣押筆錄暨扣押物品目錄表各1件在卷
      足參，堪信為真實。
（二）被告甲○○、乙○○共同連續販賣第一級毒品之事實，已
      據
    1.證人丙○○於警詢證稱：「（問：你所吸食之一級毒品海
      洛向何人購買？）我是向乙○○購買的」、「（問：你總
      共向乙○○購買幾次？）我大約向小倩購買一級毒品海洛
      因10幾次了，我自94年5月份開始向乙○○購買一級毒品
      ，確實時間我忘了，地點大部分都約在蘆洲市○○路上交
      易，價錢為1小包新臺幣壹仟元，重量我不清楚，最後1次
      購買是在95年3月20日中午於台北縣三重市○○路○段108
      號4樓乙○○住處購買」、「（問：你如何與乙○○聯絡
      購買毒品？交易時均何人與你交易？）我都是打乙○○的
      行動電話0000000000與乙○○聯絡，大部分都是乙○○與
      我交易，有時候也會由甲○○與我交易」等語（見95年偵
      字第10356號偵查卷第34至36頁）。又被告甲○○販賣第
      一級毒品海洛因予丙○○之次數，依證人丙○○前揭所述
      ：「（問：你總共向李倩宜購買幾次？）我大約向小倩購
      買一級毒品海洛因10幾次了，我自94年5月份開始向乙○○購買一級毒品，確實時間我忘了，地點大部分都約在蘆
      洲市○○路上交易，價錢為1小包新臺幣壹仟元，重量我
      不清楚，最後1次購買是在95年3月20日中午於台北縣三重
      市○○路○段108號4樓乙○○住處購買」等語（見95年偵
      字第10356號偵查卷第34頁），再參以被告甲○○辯稱其
      係自95年年初之後才認識被告乙○○，核與證人高嶝蓊於
      原審審理時證稱：「（問：何時認識甲○○？）國中時唸
      隔壁班認識」、「（問：何時認識乙○○？）95年年初」
      、「（問：在何場合認識乙○○？）我是先聽甲○○提到
      乙○○，甲○○說是在綽號『明煌』三重市○○○路的家
      裡認識乙○○，我姪子高信億當時也在場，所以我姪子也
      認識乙○○，甲○○和高信億有在講認識一個女孩子說長
      得不錯，所以我就有印象，他們說的女孩子就是指乙○○
      」、「（問：你認識乙○○當天，甲○○是否也在場？）
      我是先聽到甲○○跟高信億在講乙○○，過了大約兩天我
      去的樓下聊天，才見到乙○○，我所知道的是當時甲○○
      跟乙○○剛認識，甲○○想追乙○○」、「（問：甲○○
      是否有介紹你認識乙○○？）有」、「（問：你何時知道
      他們正式成為男女朋友？）大約壹個月以內吧，後來我就
      跟甲○○比較少聯絡」等語在卷（見原審卷三第189至190
      頁），是被告甲○○辯稱其係於95年年初才認識被告乙○○一節，尚屬非虛，是公訴意旨稱被告甲○○自94年5月
      起即與乙○○共同販賣毒品予丙○○，已屬無據。且依證
      人丙○○上開所述，除95年初至同年3月間某日該次外，
      實無從確認被告甲○○究係參與販賣第一級毒品究係幾次
      ，依「罪疑惟輕原則」之法理，應採最有利於被告甲○○
      之認，應認僅有1次。
    2.證人即共同被告丁○○於警詢及偵查中分別證稱：「（問
      ：你所施打毒品海洛因自何處取得？價格為何）是我朋友
      綽號阿宏購買，每壹小包新臺幣壹仟元」、「（問：你共
      向綽號阿宏購買幾次？）從95年2月10日至95年3月20日左
      右起向綽號阿宏購買約20次，每次都打手機門號0000000
      000給阿宏約地點交易，交易地點都在三重、蘆洲網咖店
      、馬路口，我每次購買都是每壹小包壹仟元整」（見95年
      偵字第10356號偵查卷第28頁）；「（問：何時開始向甲○○買海洛因？）今年過完年後」、「（問：是否為農曆
      年？）是」、「（問：你向甲○○買過幾次？）約4、5次
      」、「（問：你於警詢稱前後約20次，究竟向甲○○買過
      幾次？）大約20次」、「（問：你向甲○○買什麼？）海
      洛因」、「（問：價格？）1包1000元」「（問：你於警
      詢及本署偵訊中陳稱你向甲○○購買海洛因約20 次，是
      否如此？）是」、「（問：你從何時開始向購買海洛因？
      ）95年2月10日到95年3月10日」、「（問：每次購買數量
      、地點、金額？）每次買1小包1000元、交易地點大都在
      三重、蘆洲的網咖等」、「（問：你之前如何與甲○○聯
      絡購買海洛因事宜？）我打甲○○行動給他，他的號碼就
      是我在警局講的那個號碼」等語（見95年偵續字第337號
      偵查卷第159、196至197頁）。另證人丙○○於警詢時亦
      證稱：伊及丁○○之前都是向乙○○及甲○○購買毒品等
      語（同前偵查卷第35頁），足徵丁○○確有向被告甲○○
      購買毒品無訛。又被告甲○○販賣第一級毒品予丁○○之
      次數約20幾次，固據證人丁○○證述如前，然依「罪疑惟
      輕原則」法理，應採最有利於被告甲○○之認定，故應認
      僅有20次。
    3.證人即共同被告洪文進於警詢時證稱：「甲○○、乙○○
      有販賣毒品」、「我於95年4月11日15時許在三重市○○
      路與仁愛路口以新臺幣壹仟元向甲○○購買海洛因1小包
      」、「（問：警方帶回之甲○○你認識否？）警方帶回之
      甲○○就是販賣海洛因給我之人」、「（問：你如何向甲○○購買海洛因？）我是打甲○○0000000000號電話聯絡
      購買海洛因」等語（見95年偵字第10356號偵查卷第24 頁
      ），核與被告甲○○於警詢中自承：「（問：你有無居住
      在三重市○○路○段108號4樓之3？何人承租？共居住幾人
      ？）有的。於95年3月20日開始由乙○○承租，我與乙○○居住在這裡」、「洪文進有向我購買毒品無誤」、「（
      問：洪文進共向你購買幾次毒品海洛因？時間、地點？價
      格、數量？）共2次，第一次95年4月11日15時許，在三重
      市○○路與仁愛街口以新臺幣1000元向我購得毒品海洛因
      1小包，第二次95年4月12日18時許，在三重市○○路與仁
      愛街口以新臺幣1000元向我購得毒品海洛因1小包」等語
      相符（見同上偵查卷第11頁），至於被告甲○○販賣第一
      級毒品海洛因予洪文進之次數，依被告甲○○雖於警詢時
      自承上開販賣第一級毒品海洛因2次予洪文進等語，然證
      人洪文進於警詢中證述僅於95年4月11日在三重市○○路
      與仁愛路口向甲○○購買海洛因1次，依「罪疑惟輕原則
      」之法理，應採最有利於被告甲○○之認定，應認被告甲○○僅販賣第一級毒品海洛因予洪文進1次。
（三）又一般施用毒品之人，若係為供自己外出單純施用，則攜
      帶供施用之少量毒品即可，被告甲○○於事實欄第一段所
      示之時地為警查獲時，攜帶扣案之第一級毒品海洛因4 包
      及分裝勺、電子磅秤、小湯匙及分裝袋等分裝工具，顯非
      單純供自己施用，雖被告甲○○被警查獲後另因非法施用
      毒品經臺灣用雲林地方法院以95年度訴字第747號判決判
      處徒刑確定，然被告甲○○確有與乙○○共同非法販賣一
      級毒品犯行，已如上述，自難以其同時有施用毒品犯行，
      其認其所辯未販賣毒品可採。
（四）至證人丁○○、丙○○於本審作證時，所稱彼等非現行犯
      ，警方搜索時未出示搜索票，指摘警方之逮捕、搜索，採
      證違法云云；暨關於向甲○○等購買第一級毒品海洛因之
      時間、次數、重量、價格等，與彼等先前之供述有異，應
      係時間經過太久，記憶不清所致，尚難援為有利於被告甲○○之證據，併予敘明。
三、訊之上訴人即被告乙○○、戊○○均矢口否認有何販賣第二
    級毒品甲基安非他命之犯行，被告乙○○辯稱：監聽譯文中
    的聲音不是伊，伊的綽號不是「小倩」，上開力行路租屋處
    伊已準備退租，故借給戊○○居住，在該處為警查扣的物品
    均非伊所有，伊沒有販賣第二級毒品甲基安非他命予被告戊○○、證人葉隆華；甲基安非他命1 公克市價將近5000元，
    戊○○稱其以6000元向伊購得13.05克，顯與經驗法則及論
    理法則有違，縱認戊○○確係向伊以6000元購得13.05克之
    甲基安非他命，因乙○○既無營利之意圖，亦應以轉讓第二
    級毒品論處云云；被告戊○○則辯稱：伊的綽號是「宏門」
    ，上開監聽譯文中的聲音不是伊，伊沒有幫乙○○販賣第二
    級毒品甲基安非他命云云。經查：
（一）上開被告戊○○如何於前揭事實欄所載之時、地為警查獲
      ，並扣得透明結晶6包及如附表二所示編號一、二之物品
      ，嗣再循線查獲被告乙○○，並扣得如附表二所示編號三
      之物品等情，迭據被告戊○○、乙○○於警詢、偵查中坦
      承不諱（見95年偵字第27134號偵查卷第13、78頁、95年
      偵字第27156號偵查卷第7、40頁），並有各該物品扣案可
      資佐證。而扣案之透明結晶6包，經送請台灣檢驗科技股
      份有限公司鑑定結果，認呈甲基安非他命陽性反應（共毛
      重13.05公克，因鑑驗使用0.011公克，驗後剩餘毛重共
      13.0 39公克），有該公司95年12月20日報告編號CH/2006
      /C02 58號濫用藥物檢驗報告1件附卷可稽（見原審卷二第
      152頁）。復有搜索、扣押筆錄暨扣押物品目錄表各1件在
      卷足參，自堪信為真實。又上開扣案之透明結晶係甲基安
      非他命，已如前述，是起訴書記載「安非他命」顯係誤載
      ，附此敘明。
（二）又被告戊○○所持有之上開第二級毒品甲基安非他命6 包
      ，係購自被告乙○○一節，已據戊○○先後於(1)於95 年
      11月18日偵查中具結證稱：「（問：扣案之毒品，是不是
      你的？）電子磅秤不是我的，毒品等物是我的」、「（問
      ：查扣之毒品何來？何時、何地向誰所購得？）是向綽號
      小倩買的，我是去她三重市○○路○段8號4樓之1小倩的住
      處向她購買，我向她買了2次以上，最後一次是11、12 日
      就跟她買安非他命，錢是在15、16日才付清」、「（問：
      小倩之人是否為相片中之人《提示遮住李倩宜姓名之照片
      》？）是」、「（問：小倩即是你剛剛指認的李倩宜？）
      是」、「（問：你所購買的安非他命是向誰購買？）李倩
      宜」、「（問：如何購買？）我向李倩宜買了很多次，時
      間忘了，最後一次是11、12日買的，買了6千元，有10 幾
      克，他交給我很多小包裝的安非他命，我有將小包的安非
      他命合在一起變成6包，查獲時我已經用了好幾次，我一
      天要吸2、3次」、「（問：都是到何處向李倩宜購買？）
      臺北縣三重市○○路李倩宜的住處購買，亦即查獲地」；
      (2)於95年11月28日偵查中具結證稱：「（問：95年11月18
      日證稱你去三重力行路李倩宜住處買安非他命、海洛因？
      ）是。最後一次11、12日向他買安非他命，15、16日才付
      款」、「（問：何時開始向李倩宜買毒品？）就是95年11
      月11 日、12日」；「（問：你在95年11月28日本署接受
      偵訊時證稱你向李倩宜買很多次，時間你忘記了，最後一
      次是95 年11月11日、12日，是否如此？）是」等語甚明
      （95年偵字第27156號卷第41、49、50頁），其前後證述
      始終一致，再參以被告乙○○於警詢、偵查中、原審準備
      程序分別自承：「（問：臺北縣三重市○○路○段8號4樓
      之1由何時、何人承租？）該址是由我本人承租，於95年6
      月25日承租，一個月租金壹萬壹仟伍佰元，租金是我本人
      繳交」、「（問：該址現由何人居住？）該址現由戊○○
      居住」、「（問：戊○○去過你三重市○○路承租處？）
      有去過，他沒有地方住。他說叫我借他住，我要退租了，
      他叫我不要退租，先給他住」；「我住的地方借給戊○○
      休息，他說他要跟女朋友要在那裡休息，他說如果去旅社
      要付壹仟元，所以才叫我借他壹個鐘頭的房間，那裡本來
      我要退租了」等語（見95年偵字第27134號偵查卷第14、7
      9頁；原審卷一第53頁、本院更一審卷一第154、155頁警
      詢勘驗筆錄），被告乙○○既同意將租屋處借給被告戊○○使用，顯見被告乙○○與被告戊○○間並無何仇怨，此
      亦據被告乙○○於警詢時陳稱：「我認識戊○○，他所使
      用的電話我知道，號碼是0000000000號，他是我朋友，認
      識很久了，好幾年了。沒有仇恨及金錢糾紛」等語自明（
      見95年偵字第27134號偵查卷第15頁），證人戊○○並無
      誣陷被告乙○○之必要，益徵證人戊○○前開所述向被告
      乙○○購買毒品洵屬非虛。雖被告乙○○以甲基安非他命
      1公克市價將近5000元，戊○○稱其以6000元向伊購得13.
      05克，顯與經驗法則及論理法則有違，縱認戊○○確係向
      伊以6000元購得13.05克之甲基安非他命，因乙○○既無
      營利之意圖，亦應以轉讓第二級毒品論處等語置辯，惟查
      ：毒品交易雖有市價可循，然實際交易價格恆與買賣雙方
      交情、資力及當時毒品取得途徑難易、成本、品質等情狀
      ，息息相關，而無資力購毒者因與販毒者之交情、雙方之
      互信基礎穩固，由出錢購買毒品者進而參與販毒以換取低
      價購買毒品或施用毒品之機會，所在多有，本件被告戊○○替被告乙○○運送毒品，而被告乙○○以提供毒品施用
      代替酬勞之給付，每次數量不一定，價值為一、二仟元，
      業據被告戊○○於警詢中供述明確，參酌被告戊○○與被
      告乙○○間並無仇怨，且被告戊○○確有替被告乙○○運
      送毒品（詳後述），則被告戊○○上開供述，應堪採信，
      是被告戊○○係圖獲致免費毒品施用而參與販毒及被告乙○○有交付毒品予戊○○為報酬等事實，堪予認定。此外
      ，復參酌被告戊○○向被告購買係爭扣案毒品係意在販賣
      ，而被告乙○○與被告戊○○之交情匪淺，被告乙○○以
      低於市價之價格販賣係爭扣案之毒品甲基安非他命，亦屬
      可能，難謂有與經驗法則及論理法則有違，是被告乙○○
      之辯解，實屬卸責之詞，難以採信。
（三）又被告乙○○原姓名為「李倩宜」，於95年2月23日始更
      改姓名為乙○○一節，有臺北縣蘆洲市戶政事務所96年1
      月4日北縣蘆戶字第0950006629號函所附之戶籍謄本1件可
      稽（見原審卷一第61至62頁）。而被告乙○○之綽號為「
      小倩」，亦據證人戊○○於警詢及偵查中分別證述在卷（
      見本院更一審卷一第177頁反面警詢勘驗筆錄、95年度偵
      字第27156號卷第41頁），再參以證人高嶝蓊於原審審理
      時亦證稱：「（問：甲○○都叫乙○○『小倩』？）我有
      聽過甲○○叫乙○○『小倩』，但我不是很確定，我只知
      道甲○○要追求乙○○」、「（問：是否真的聽過甲○○
      叫乙○○『小倩』？）我剛才已經回答過，我不確定，我
      印象中好像有又好像沒有，所以我不敢確定」等語（見原
      審卷三第190、191頁），其雖不能確定被告乙○○即為「
      小倩」，然其與被告乙○○來往並非密切，此從其證稱：
      「（問：你是否知道乙○○的原名叫李倩宜？）不知道，
      因為我跟她沒有什麼交情」等語自明（見原審卷三第190
      頁），其既不知被告乙○○原名「李倩宜」，復與被告乙○○間沒有交情，如非被告乙○○綽號「小倩」，衡情，
      自不可能似有被告甲○○稱呼被告乙○○「小倩」之印象
      ，然其既然亦有此印象，顯見被告乙○○應為「小倩」無
      訛。而門號0000000000號行動電話係被告乙○○所使用一
      節，已據被告乙○○於警詢、偵查及原審準備程序中自承
      在卷（見95年偵字第27134號第13至14、20、78、原審卷
      一第52頁），並經證人戊○○於警詢及偵查中證述甚明（
      見95年偵字第27156號第42頁、本院卷一第178頁警詢勘驗
      筆錄）。再者，被告戊○○的綽號係「宏文」，且所使用
      之行動電話門號為0000000000號，亦據被告戊○○於警詢
      及偵查中自承在卷（見95年偵字第27156號偵查卷第7、57
      、本院更一審卷一第176、178頁警詢勘驗筆錄），並經被
      告乙○○於警詢中證述甚明（見95年偵字第27134號偵查
      卷第15頁、本院更一審卷一第155頁警詢勘驗筆錄），且
      被告乙○○、戊○○為警查獲時，確有各該行動電話扣案
      一節，亦已如前述。另參以經法務部調查局、內政部警政
      署於95年10月19日上午10時起至95年11月17日對被告乙○○所使用之上開0000000000號行動電話進行監聽，有臺灣
      板橋地方法院檢察署95年10月18日95年板檢榮秋監（續）
      字第000277號通訊監察書影本、監聽譯文等件附卷可稽，
      其中監聽譯文部分亦經原審準備程序時勘驗在卷，亦有原
      審96年5月25日準備程序筆錄1件足參（見原審卷三第60至
      63頁），而從該監聽譯文可知，0000000000號行動電話確
      有由「小倩」之女子持用，並有與「宏文」所使用之0000
      00 0000號行動電話通聯等情，益徵上開0000000000號、
      000 0000000號行動電話分別係被告乙○○、戊○○所使
      用無訛。又依上開被告乙○○所使用之00000000 00號行
      動電話監聽譯文，被告乙○○、戊○○、葉隆華之間有如
      下之語音留言、對話：
      (1)95年10月27日晚上10時13分50秒：
        Ａ（0000000000）號：…
        Ｂ（000000000） ：你剛才有接電話，現在為何不接電
        話？我要向你買藥，小倩、乙○○，你也接一下。
      (2)95年10月28日凌晨1時33分58秒：
        Ａ（0000000000）：我拿1000硬的。
        Ｂ（000000000）：明天好嗎?
        Ａ：好。
      (3)95年10月28日凌晨1時34分50秒：
        Ａ（0000000000）：你拿1 張1000給豬尾，你打他家電
        話。
        Ｂ（0000000000）：好。
      (4)95年10月28日凌晨1時43分12秒：
        Ａ（0000000000）：我叫宏文送過去給你。
        Ｂ（000000000）：送到我家喔
        Ａ（0000000000）：好。
      而該等通話內容屬實，且接聽電話之人為被告乙○○，亦
      據(1)被告乙○○於警詢中自承：「內容屬實。接聽電話的
      是我」等語明確（見95年偵字第27134號偵查卷第22頁、
      本院更一審卷一第163頁警詢勘驗筆錄）；(2)被告戊○○
      於警詢中陳稱：「（問：來，宏文，警方提示臺灣板橋地
      方法院檢察署於95年10月18日核發95年板檢榮秋監（續）
      字第00 0277號通訊監察書，執行通訊監察0000000000號
      行動電話監聽內容譯文。「時間，95年10月28日1點33分
      58 秒，綽號豬尾以00-00000000號電話打入被監聽人使用
      之門號000 0000000說：A我拿1000硬的。B：明天好嗎。A
      ：好。於95年10月28日1時34分50秒被監聽人乙○○以被
      監聽之門號0000000000打你的行動電話0000000000。A：
      拿一張1000給豬尾，你打他家電話。B：好啦。於95年10
      月28日1時43分12秒由被監聽人乙○○使用之門號0000000
      0 00打給豬尾電話00-00000000說，A：我叫宏文送過去給
      你。B：送到我家。A：是。」，是否有此事？）有，結果
      沒拿到」等語在卷（見本院更一審卷一第181頁）。被告
      乙○○雖辯稱由監聽譯文95年10月19日至95年10月20日13
      時8分36秒之對話，A:你野狼，我扭扭，我要找小倩。B：
      呼，伊沒來。A：這支電話，哪是你拿唷。B：這陣子攏是
      我列拿。由上述對話可以證明，監聽期間0000000000持機
      人並非被告乙○○云云。經查，證人戊○○於本院上訴審
      證稱：（問：「0000 000000號行動電話你有印象？」，
      答：「有，此電話是乙○○的」等語（見本院上訴卷二第
      67頁反面）；再查，本件採為證據之被告乙○○、戊○○
      、葉隆華於95年10月27日晚上至10月28日凌晨間之000000
      0000號行動電話監聽內容，而該等通話內容屬實，且接聽
      電話之人為被告乙○○等情，已如上述，縱由監聽譯文95
      年10月19日至95年10月20日13時8分36秒之對話，有他人
      代接之情事，仍難援引為有利於被告乙○○之認定。故被
      告乙○○辯稱00000000 00號電話有借他人使用，前開錄
      音內容非其聲音云云；被告戊○○於本院審理時否認上開
      錄音內容為其聲音云云，均無可採。此部分之錄音帶原審
      雖曾依檢察官之聲請送請法務部調查局進行聲紋鑑定結果
      ，惟因資料未齊備而無法進行鑑定，有該局96年6月11日
      調科參字第09600249720號函1件可按（見原審卷三第77至
      81頁），然本院認此部分事證已明，無庸再行鑑定，爰不
      再予以鑑定。
（四）又綽號「豬尾」之人係證人葉隆華一節，已據證人葉隆華
      於原審審理時證述明確（見原審卷四第81頁），核與被告
      戊○○於警詢時所述相符，且上開000000000號電話係葉
      隆華住處之電話，亦為葉隆華證述在卷（見原審卷四第81
      至82頁）。而從上開對話內容可知，不僅可看出證人即綽
      號「豬尾」之葉隆華打電話向被告乙○○訂購第二級毒品
      甲基安非他命，且被告乙○○隨即打電話要求被告戊○○
      送該葉隆華所訂購之第二級毒品甲基安非他命予證人葉隆
      華，核與證人戊○○於警詢及偵查中證稱有代被告乙○○
      送他人所訂購之毒品等語相符（見95年偵字第27156號第
      41至43頁、本院更一審卷一第178至第181頁警詢勘驗筆錄
      ），又其等間僅以「1000硬的」、「1張1000」等簡單字
      句溝通，即可了解彼此間之意思，顯見被告乙○○與證人
      葉隆華間、被告戊○○與被告乙○○間對「1000硬的」、
      「1張1000」之事已有一定之合意、瞭解，足證被告戊○○確有於前揭時地依被告乙○○之指示，將綽號「豬尾」
      之葉隆華向被告乙○○購買之第二級毒品甲基安非他命拿
      給葉隆華。證人葉隆華於原審審理時證稱並未向被告乙○○購買第二級毒品甲基安非他命，也未由被告戊○○送該
      等甲基安非他命前來交易云云，均係迴護被告乙○○、戊○○之詞，要無可採。
（五）被告乙○○復辯稱戊○○乃事實持有毒品之利害關係人，
      其暫住被告乙○○承租處，卻遭警查獲，因而懷疑被告乙○○為告密之人，致誣陷查獲之毒品係被告乙○○所販售
      。經查，戊○○固於本院上訴審審理時證稱：伊在向乙○○借住處所被警察查獲，伊以為是乙○○去報的，所以就
      咬乙○○等語。惟查，戊○○與乙○○共同販賣第二級毒
      品甲基安非他命，由戊○○分擔交付毒品甲基安非他命予
      綽號「豬尾」之人，有上述監聽譯文可稽，且被告乙○○
      於警詢時亦自承與被告戊○○間並無怨隙，已如前述，是
      戊○○於本院上訴審所述，顯係迴護被告乙○○之詞，亦
      不可採。
（六）綜上所述，被告乙○○、戊○○所辯，應係事後卸責之詞
      ，要無足採。本件事證明確，被告2人犯行洵堪認定。
四、販賣第一級毒品海洛因、第二級毒品甲基安非他命之法定刑
    甚重，政府鑑於近年來國內毒品泛濫，除修訂相關法律規定
    嚴厲外，並於各大媒體宣導反毒政策，被告等人對此不能諉
    為不知，若非有厚利可圖，被告等人豈有可能鋌而走險販毒
    。以此觀之，被告甲○○上開與乙○○共同販賣第一級毒品
    海洛因予丙○○、丁○○、洪文進及被告乙○○販賣第二級
    毒品甲基安非他命予戊○○及與戊○○共同販賣第二級毒品
    甲基安非他命予葉隆華，顯有牟取不法利益之意圖，洵堪認
    定。
五、查被告甲○○上開事實欄第一段之行為後，刑法業於94年2
    月2日修正公布，95年7月1日起施行。按「行為後法律有變
    更者，適用行為時之法律，但行為後之法律有利於行為人者
    ，適用最有利於行為人之法律」，修正後刑法第2條第1項定
    有明文。此條規定係規範行為後法律變更所生新舊法比較適
    用之準據法，本身尚無新舊法比較之問題，於新法施行後，
    應一律適用新法第2條第1項之規定，為「從舊從輕」之比較
    ，先予敘明，再按本次法律變更，比較時應就罪刑有關之共
    犯、未遂犯、想像競合犯、牽連犯、連續犯、結合犯，以及
    累犯加重、自首減輕暨其他法定加減原因（如身分加減）與
    加減例等一切情形，綜其全部罪刑之結果而為比較（最高法
    院95年5月23日95年度第8次刑事庭會議決議參照）。茲就
    本件新舊法比較結果敘述如下：
（一）修正後刑法第33條第5款將罰金刑之最低額由銀元1元即新
      臺幣3元，修正提高為新臺幣1,000元，比較新、舊法結果
      ，自以被告行為時即修正前之刑法第33條第5款規定較有
      利於被告，故關於罰金刑部分，應依刑法第2條第1項前段
      ，適用修正前刑法第33條第5款之規定。
（二）關於連續犯部分：刑法第56條連續犯之規定業經刪除，於
      新法施行後，被告之數犯罪行為，應予分論併罰。此條刪
      除雖非犯罪構成要件之變更，然顯已影響行為人刑罰之法
      律效果，自屬法律有變更。比較修正前後之規定，應以被
      告行為時之刑法第56條規定論處，對被告較為有利。
（三）刑法第28條原規定：「二人以上共同『實施』犯罪之行為
      者，皆為共同正犯。」亦於上述時間同時修正為：「二人
      以上共同『實行』犯罪之行為者，皆為共同正犯。」將舊
      法之「實施」修正為「實行」。原「實施」之概念，包含
      陰謀、預備、著手及實行等階段之行為，修僅共同實行犯
      罪行為始成立共同正犯。是新法共同正犯之範圍縮小，排
      除陰謀犯、預備犯之共同正犯。被告甲○○、乙○○與戊○○既係直接從事構成犯罪事實之行為，自以修正後刑法
      第28條之規定較為有利（最高法院96年度台上字第3773號
      刑事判決可資參照）。
六、按海洛因、甲基安非他命分別係屬毒品危害防制條例第2條
    第2項所規定之第一級毒品、第二級毒品，不得非法持有、
    販賣。又被告甲○○、乙○○、戊○○行為時刑法第59條規
    定：「犯罪之情狀可憫恕者，得酌量減輕其刑。」修正後第
    59 條規定：「犯罪之情狀顯可憫恕，認科以最低度刑仍嫌
    過重者，得酌量減輕其刑。」修正前後之文字用語雖有不同
    ，但實務上對於行為時刑法第59條之適用均與修正後刑法第
    59條規定意旨相符，是該部分並不生新舊法律比較適用之問
    題，自應適用現行有效之刑法第59條之規定。按販賣第一級
    、第二級毒品罪之法定刑分別為「死刑或無期徒刑；處無期
    徒刑者，得併科新台幣1千萬元以下罰金」、「處無期徒刑
    或七年以上有期徒刑，得併科新臺幣7百萬元以下罰金」，
    然同為販賣第一級或第二級毒品之人，其原因動機不一，犯
    罪情節未必盡同，或有大盤毒梟者，亦有中、小盤之分，甚
    或僅止於吸毒者友儕間為求互通有無之有償轉讓者亦有之，
    其販賣行為所造成危害社會之程度自屬有異，法律科處此類
    犯罪，所設之法定最低本刑卻為「無期徒刑，得併科新台幣
    1千萬元以下罰金」、「七年以上有期徒刑，得併科新臺幣7
    百萬元以下罰金」，不可謂不重。於此情形，倘依其情狀處
    以有期徒刑，即足以懲儆，並可達防衛社會之目的者，自非
    不可依客觀之犯行與主觀之惡性二者加以考量其情狀，是否
    有可憫恕之處，適用刑法第59條之規定酌量減輕其刑，期使
    個案裁判之量刑，能斟酌至當，符合比例原則。
（一）核被告甲○○於前開事實欄第一段之所為，係犯毒品危害
      防制條例第4條第1項之販賣第一級毒品罪。被告甲○○於
      販賣前後，持有海洛因之低度行為，應為販賣海洛因之高
      度行為所吸收，不另論罪。被告甲○○先後多次販賣第一
      級毒品海洛因之犯行，均時間緊接，觸犯構成要件相同之
      罪名，顯係基於概括犯意反覆為之，為連續犯，依修正前
      刑法第56條之規定論以一罪，並加重其刑，惟因死刑及無
      期徒刑不得加重，僅就法定刑得併科罰金刑部分加重其刑
      。被告甲○○、乙○○就此販賣第一級毒品部分，有犯意
      聯絡，行為分擔，為共同正犯。被告甲○○販賣第一級毒
      品予洪文進部分雖未據起訴，然此部分與檢察官起訴被告
      甲○○販賣第一級毒品予丙○○及丁○○，並經本院判決
      有罪部分既有連續犯裁判上一罪關係，為起訴效力所及，
      本院自得併予審判，附此敘明。被告甲○○販賣第一級毒
      品之對象雖包括丙○○、丁○○、洪文進3人，然其每次
      販賣之數量為1小包，所得亦僅22000元，其販賣毒品之數
      量非鉅，以其情節論，惡性尚非重大不赦，若依法定本刑
      科處最輕本刑無期徒刑，猶嫌過重，實屬情輕法重，在客
      觀上足以引起一般之同情，尚有堪資憫恕之處，本院認依
      其等情狀處以有期徒刑，即可達防衛社會之目的，爰依刑
      法第59條之規定酌量減輕其刑。又修正前刑法第64條第2
      項規定：「死刑減輕者，為無期徒刑，或為15年以下12年
      以上有期徒刑。」第65條第2項規定：「無期徒刑減輕者
      ，為7年以上有期徒刑。」修正後刑法第64條第2項規定：
      「死刑減輕者，為無期徒刑。」第65條第2項規定：「無
      期徒刑減輕者，為20年以下15年以上有期徒刑。」比較新
      舊法之規定，修正後之規定，非有利於被告，應依刑法第
      2條第1項前段之規定，適用修正前行為時刑法第64 條第2
      項、第65條第2項之規定，就販賣第一級毒品海洛因部分
      對死刑、無期徒刑部分予以酌減其刑，並與連續犯之罰金
      刑加重部分，爰先加後減之。
（二）核被告乙○○、戊○○所為，均係犯毒品危害防制條例第
      4條第2項之販賣第二級毒品罪。被告乙○○、戊○○於販
      賣甲基安非他命前後，持有甲基安非他命之低度行為，應
      各為其販賣甲基安非他命之高度行為所吸收，均不另論罪
      。被告乙○○、戊○○就販賣第二級毒品予葉隆華部分，
      有犯意之聯絡與行為之分擔，為共同正犯。被告乙○○前
      揭先後2次販賣第二級毒品罪，犯意各別，行為互殊，應
      予分論併罰。公訴意旨雖以被告乙○○上開販賣第二級毒
      品予戊○○之犯行係與丙○○共同為之云云，惟此為被告
      乙○○所否認，且依戊○○所述，其係播打被告乙○○所
      使用之0000000000號行電話向被告乙○○購買毒品，與同
      案被告丙○○無涉，檢察官亦未提出被告乙○○此次犯行
      係與丙○○共同為之之證據，且公訴檢察官亦於原審審理
      時當庭減縮（見原審卷二第61頁），此部分公訴意旨顯有
      誤會。被告乙○○、戊○○共同販賣第二級毒品之對象僅
      葉隆華1人，且販賣之數量為1小包，所得亦僅1000元，其
      販賣毒品之數量非鉅，以其情節論，惡性尚非重大不赦，
      若依法定本刑科處最輕本刑有期徒刑7年，猶嫌過重，實
      屬情輕法重，在客觀上足以引起一般之同情，尚有堪資憫
      恕之處，爰依刑法第59條之規定酌量減輕其刑。查被告戊○○有如事實欄所載論罪科刑及執行情形，此有本院被告
      前案紀錄表1件在卷可稽，其於上開徒刑執行完畢後五年
      之內，故意再犯本件有期徒刑以上之罪，為累犯，除依刑
      法第59條之規定酌量減輕其刑外，應依刑法第47條第1項
      之規定加重其刑，並先加後減之。
七、原審因予論罪科刑，固非無見。惟查：（一）原判決以丁○○、洪文進及戊○○等證人於警詢供述與第一審之證述不符
    ，徒以「其等於警詢中之證述距案發日較近，當時記憶自較
    深刻，可立即反應所知，不致因時隔日久而遺忘案情；且較
    無來自被告或其他成員同庭在場之壓力而出於虛偽不實之指
    證，或事後串謀而故為迴護被告之機會」，應具較可信之特
    別情況，依刑事訴訟法第159條之2規定，該陳述自有證據能
    力。既未就丁○○等警詢陳述之外在環境、條件等，說明何
    以具有特別可信情形；對該審判外陳述如何係證明甲○○、
    乙○○本件犯罪事實存否所必要之要件，亦未置一詞，遽以
    上情認丁○○等審判外之陳述具證據能力，而執為甲○○、
    乙○○犯罪之部分論據，難謂適法；（二）犯罪事實欄二關
    於乙○○販賣第二級毒品甲基安非他命予戊○○部分，是否
    具營利意圖，原判決於事實欄未予詳載，與法未合；（三）
    原審判決雖認被告甲○○與乙○○、洪文進共同連續於95年
    4月15日下午5時許、4月16日晚上7時許，在台北縣三重市忠
    孝橋旁、蘆洲市海霸王餐廳及三重市○○路與忠孝路口販賣
    第一級毒品予不詳姓名者各一次，並認此部分與已起訴部分
    有裁判上一罪關係。然此部分被告等究竟販賣第一級毒品予
    何人，每次販賣之數量、金額若干均屬不詳，原審判決率予
    認定被告甲○○成立犯罪，尚有未洽；（四）公訴意旨認被
    告甲○○與乙○○、丁○○、丙○○共同自95年3月20日起
    至4月16日止連續販賣第一級毒品予不詳人士部分，證據尚
    有未足，亦如前述，原判決認此部分被告甲○○販賣一級毒
    品之次數為280次，亦有未當；（五）警員於95年11 月17日
    晚上7時許，在被告乙○○住處查獲被告戊○○，所扣得之
    甲基安非他命6包（毛重13. 05公克，因鑑驗使用0.011公克
    ，驗後剩餘毛重共13.039公克），既係被告戊○○向被告乙○○購入，並為認定本件犯罪事實之重要證據，非與本案全
    然無關，應併予宣告沒收銷燬之，原判決認不予沒收，尚有
    違誤；（六）本件被告乙○○單獨販賣第二級毒品予被告戊○○之所得應為6000元，與被告戊○○共同販賣第二級毒品
    予葉隆華之所得應為1000元，惟原審判決主文就被告乙○○
    宣告沒收犯罪所得部分，前者宣告沒收1000元（如原審判決
    附表三編號四所示），後者則宣告沒收6000元（如原審判決
    附表三編號五所示），主文與事實之記載不相符合，亦有理
    由矛盾之違法；（七）毒品危害防制條例第19條第1項固規
    定「犯第4條至第9條、第12條、第13條或第14條第1項、第2
    項之罪者，其供犯罪所用或因犯罪所得之財物，均沒收之，
    如全部或一部不能沒收時，追徵其價額或以其財產抵償之」
    。但共同正犯之犯罪所得為現款時，因係合併計算，且於全
    部或一部不能沒收時，以其財產抵償之，為避免執行時發生
    重複沒收、抵償之情形，故各共同正犯之間係採連帶沒收主
    義，於裁判時應諭知連帶沒收。原審就被告乙○○、戊○○
    共同販賣第二級毒品部分，分別成立共同正犯，但對於共同
    販賣毒品所得之部分，並未採連帶沒收主義，分別諭知連帶
    沒收、抵償，亦有違誤；（八）乙○○販賣第二級毒品甲基
    安非他命予戊○○部分，就扣案之第二級毒品甲基安非他命
    6包，未為毒品沒收銷燬之諭知，亦有未合；（九）行動電
    話服務須以晶片卡（即SIM卡）為使用介面，因此電信公司
    於出租行動電話門號予消費者使用時，即同時附帶提供晶片
    卡給消費者作為門號使用之介面，故電信公司接受消費者申
    辦門號並將該門號開通上線時，該晶片卡之所有權即移轉於
    消費者（最高法院97年度台上字第5854號判決參照），原判
    決認如附表一編號四所示甲○○所申請使用之0000000000號
    、附表二號二所示戊○○所申請使用之0000000000號行動電
    話SIM卡仍屬電話公司所有，不予沒收，亦有未洽。被告甲○○、乙○○、戊○○仍執陳詞否認犯罪，提起上訴，雖無
    理由，惟原審判決既有上開可議，仍屬無可維持，應由本院
    予以撤銷改判。
八、爰審酌被告甲○○前有施用毒品紀錄（不構成累犯），品性
    非佳，其明知海洛因為第一級毒品，不得非法持有、販賣，
    為圖營利，竟販賣海洛因予丙○○、丁○○、洪文進等人，
    對該買受毒品施用人之身心非無危害，其於犯後仍否認犯行
    ，態度非佳，惟其販售之毒品數量非鉅，所得有限及被告乙○○、戊○○均正值青、壯年，竟不思循正當途徑獲取財物
    ，且均有施用毒品之前科或曾經觀察勒戒，有各該被告之本
    院被告前案紀錄表一件附卷可稽，均應明知毒品對身心戕害
    甚鉅，且為政府嚴令禁止流通之違禁物，僅為貪慾圖利，遽
    為販賣毒品甲基安非他命犯行，不僅法治觀念淡薄，也嚴重
    戕害國人健康，犯後復均矢口否認犯罪，態度均差，毫無悔
    意，惟念其中被告乙○○與被告戊○○僅販賣甲基安非他命
    予葉隆華一包，其販售之毒品數量非鉅，所得有限、被告戊○○曾於警詢、偵查中坦承部分犯行等一切情狀，分別量處
    如主文所示第二項、第三項、第四項所示之刑。並就被告乙○○部分定其應執行有期徒刑八年六月。
九、沒收：
（一）關於被告甲○○與乙○○共同販賣第一級毒品部分：
      扣案之白粉4包（合計淨重3.05公克）係第一級毒品海洛
      因，已如前述，應依毒品危害防制條例第18條第1項前段
      規定，沒收銷燬，至鑑驗耗損部分之白粉業已滅失，無庸
      為沒收銷燬之諭知。又扣案如附表一所示海洛因外包裝袋
      4個、小湯匙1支、電子磅秤1台、分裝勺3支、分裝袋3個
      均係被告甲○○所有，且為供販賣海洛因所用之物，應依
      毒品危害防制條例第19條第1項規定，宣告沒收之。扣案
      之門號000000000 0行動電話1支（含SIM卡1枚）及門號00
      00000000（不含SIM卡，該0000000000號門號之申請人係
      訴外人劉進發，有遠傳電話股份有限公司使用人資料各1
      紙附於95年偵續字第337號偵查卷第56頁可稽，非共犯乙○○所有）分屬被告甲○○及共犯乙○○所有，且係其等
      用以供聯繫販賣第一級毒品海洛因之用，均應依毒品危害
      防制條例第19條第1項規定沒收之。至於被告甲○○遭警
      查扣之安非他命吸食器1個、玻璃球1個、注射針筒2支，
      均係施用毒品之工具，無證據足以證明與本件被告甲○○
      販賣第一級毒品海洛因之犯行有何關聯，爰不併予宣告沒
      收。被告甲○○販毒所得共22000元（1000＋20000＋1000
      ＝22000元），應與乙○○連帶沒收，如全部或一部不能
      沒收時，連帶追徵其價額或連帶以其與乙○○之財產抵償
      之。
（二）被告乙○○販賣第二級毒品及其與被告戊○○共同販賣第
      二級毒品部分：
      扣案之第二級毒品甲基安非他命6包（毛重13.05公克，因
      鑑驗使用0.011公克，驗後剩餘毛重共13.039公克），應
      依毒品危害防制條例第18條第1項前段規定，沒收銷燬，
      至鑑驗耗損部分之甲基安非他命業已滅失，無庸為沒收銷
      燬之諭知。又扣案之上開甲基安非他命外包裝袋6個，因
      與甲基安非他命一同秤重，顯屬無法分離，應併予宣告沒
      收銷燬。另扣案電子磅秤1臺係被告乙○○所有，已據證
      人戊○○陳明在卷，且上開查獲地點原係被告乙○○承租
      地點，而證人戊○○對於其他扣案之毒品、物品均已坦承
      為其所有，自無必要單獨否認該電子磅秤非其所有，可徵
      該電子磅秤應係被告乙○○所有無訛；另扣案之門號0000
      000000號行動電話1支（含SIM卡1枚）及0000000000 號行
      動電話各1支（不含SIM卡，因該門號SIM卡之申請人為同
      案被告丁○○，有遠傳電信股份有限公司電話申請人資料
      、台灣大哥大資料查詢各1件附於原審卷一第67頁可稽，
      非屬被告乙○○所有）分屬被告戊○○、乙○○所有，且
      係其等用以供聯繫販賣第二級毒品甲基安非他命之用，均
      應依毒品危害防制條例第19條第1項規定沒收之。被告乙○○犯毒所得6000元（即販賣二級毒品予被告戊○○部分
      ）沒收，如全部或一部不能沒收，以其財產抵償之。至被
      告乙○○與被告戊○○共同犯罪所得1000元（即販賣二級
      毒品予葉隆華部分）部分，應由被告乙○○及戊○○二人
      連帶沒收，如全部或一部不能沒收，連帶追徵其價額或連
      帶以其與戊○○之財產抵償之。至於(1)扣案之分裝勺1支
      ，雖係被告戊○○所有，已據被告戊○○於警詢及偵查中
      陳明在卷，惟被告乙○○係將毒品分裝完畢後始交被告戊○○外出交易毒品，是該分裝勺顯非供本件犯罪所用之物
      ；(2)摻有海洛因之香菸半支、吸食器1組、玻璃球吸食器1
      個，均係施用毒品之工具；(3)扣案之0000000000、000000
      0000號行動電話雖係被告乙○○所有而於前揭時地為警查
      獲，惟尚難認與本件犯罪有何關聯；(4)又本件自被告乙○○處扣得之現金10000元，並無證據證明與被告乙○○販
      賣第二級毒品甲基安非他命有關，以上物品均無證據足以
      證明與本件被告乙○○、戊○○販賣第二級毒品甲基安非
      他命之犯行有何關聯，爰不予宣告沒收，附此敘明。
十、公訴意旨另以：被告甲○○與乙○○（一）自94年5月起至
    95年年初某日止，連續在台北縣三重市、蘆洲市等地，共同
    販賣第一級毒品海洛因予丙○○超過1次以上部分；（二）
    自95年2月10起至同年3月20日止，連續在台北縣三重市、蘆
    洲市等地，共同販賣第一級毒品海洛因予丁○○超過20 次
    部分；（三）自95年4月間起，與丙○○及丁○○共同在臺
    北縣三重市○○路口及蘆洲市等地，販賣海洛因予不特定人
    士部分，所為係犯毒品危害防制條例第4條第1項之販賣第一
    級毒品罪嫌。經查：
（一）本件依證人丙○○、丁○○所述，僅能證明被告甲○○與
      乙○○於95年初至同年3月間某日，販賣第一級毒品1 次
      予丙○○，於95年2月10起至3月20日止，販賣第一級毒品
      20次予丁○○，已如上述，故除前開有罪部分以外，均不
      能證明其犯罪。
（二）證人丙○○雖於警詢時證稱：「（問：你於何時、何地幫
      乙○○及甲○○交易一級毒品海洛因？如何交易？）在95
      年3月20日左右的時候，乙○○及甲○○會打電話給我及
      丁○○共同使用的行動電話0000000000號給我們，要我們
      過去臺北縣三重市○○市路上的住處，我們過去後就在他
      的住處等，如果有人打電話向乙○○及甲○○購買毒品，
      他們就會要我們去幫他們送一級毒品海洛因，我們出門時
      他們就會告訴我們地方、男女及要收多少錢，大部分是丁○○出去送，有時候丁○○還沒有回來，他們就會要我幫
      他送，我一天大約幫忙送2、3次，丁○○比較多次，他們
      每天中午之前都會打電話要我們過去」、「（問：你為何
      要幫乙○○及甲○○販賣毒品？乙○○及甲○○給你何代
      價？）我及丁○○之前都是向乙○○及甲○○購買毒品，
      後來因為沒有錢購買一級毒品，所以乙○○就要我們幫他
      們販售毒品，然後一天讓我及丁○○使用大約3次的一級
      毒品海洛因，有時也會拿伍佰至壹仟元給我們」、「（問
      ：你最後一次幫乙○○及甲○○販售毒品在何時、何地？
      ）在95年4月13日玟蒂及甲○○沒有住在臺北縣三重市○○路路口的時候，他們就會到我住的地方要我們幫他送一
      級毒品到蘆洲市海霸王餐廳給買毒品的人，我最後一次是
      幫乙○○在95年4月16日晚上20時許送到蘆洲市海霸王餐
      廳給一個男子，然後收取新臺幣壹仟元，我不知道丁○○
      最後一次在何時」、「有人打電話向乙○○及甲○○購買
      毒品時，他們才將毒品交給我，我交易完成後，我回到住
      處時才將錢交給乙○○及甲○○」等語（見95年偵字第10
      356號偵查卷第34至36頁）；另證人丁○○亦於警詢及偵
      查中證稱：「（問：你於95年3月20日後所施打毒品海洛
      因自何處購得？價格如何）是由綽號阿宏提供，但不用錢
      ，因我已經沒錢購買毒品，所以我向阿宏建議幫忙販售，
      所以阿宏同意提供毒品，且會給我零用錢，且沒錢時可以
      開口向他先借用」、「（問：你如何幫忙綽號阿宏販賣毒
      品海洛因？）綽號阿宏會先以手機0000000000號打我手機
      0000000000號電話給我，然後告訴我毒品放置何處後，我
      再騎機車前往放置地點取得毒品，再依指示交易地點販售
      毒品」、「（問：你於何時開始幫忙綽號阿宏販賣毒品？
      ）約於95年3月20日起至95年4月16日止」、「（問：你平
      均每天要販售幾次給毒友？）不一定，大約都10幾次」、
      「（問：你於95年4月16日共幫忙販售幾次毒品？交易金
      額多少?）約有10次，新臺幣壹萬餘元整（我沒有記清楚
      ）」、「（問：你幫忙販售毒品交易地點為何？）大都約
      在蘆洲、三重網咖店地區交易」、「（問：警方於95年4
      月17日在三重市○○路○段384號前查獲犯嫌叫甲○○，你
      當場指認是否就是你向他購買毒品海洛因及你幫忙他販售
      毒品海洛因之人？）沒錯，就是警方查獲甲○○就是我向
      他購買毒品海洛因及幫忙他販售毒品海洛因之人」（見95
      年偵字第10356號偵查卷第27至30頁）、「（問：95年3月
      20日之後你與女友丙○○幫甲○○賣海洛因？）是，只有
      賣過一次。他打電話給我及丙○○，指示我們到他指定的
      地點拿海洛因，再送去給客戶」、「（問：你們將海洛因
      送去給買主，要如何交海洛因？）甲○○會告訴我們買主
      所在地點，我與丙○○在現場」、「（問：所以是甲○○
      事先告訴你們買主稱謂？）是」、「（問：95年9月21 日
      訊問時，你說你有幫甲○○賣過一次海洛因？）是」、「
      （問：你幫甲○○送海洛因給買主？）我只有幫過1次，
      時間在95年3月10幾號，其他跟我上次講的一樣」等語（
      見95年偵續字第337號偵查卷第159、171、1 96至197頁）
      ，惟丙○○與丁○○對於被告甲○○與乙○○究竟販賣毒
      品海洛因予何人？每次販售之數量、金額若干？均語焉不
      詳，且渠等就如何取得毒品再交付予買受人之方式，丙○○證稱：「有人打電話向乙○○及甲○○購買毒品時，他
      們才將毒品交給我，我交易完成後，我回到住處時才將錢
      交給乙○○及甲○○」，丁○○則證稱：「綽號阿宏會先
      以手機00000000 00號打我手機0000000000號電話給我，
      然後告訴我毒品放置何處後，我再騎機車前往放置地點取
      得毒品，再依指示交易地點販售毒品」，二者所述亦有不
      同。另丁○○就其為被告甲○○代送毒品之次數，先於警
      詢證稱：自95年3月20日起至95年4月16日止平均每天要販
      售約10幾次給毒友；嗣於偵查中改稱：我只有幫甲○○送
      過1次海洛因，時間在95年3月10幾號等語，先後所述不一
      ，均顯有瑕疵，是單憑丙○○、丁○○於警詢、偵查中所
      述，亦不足認定被告甲○○涉犯販賣第一級毒品罪。此外
      ，復查無其他積極證據足資證明被告甲○○有上開販賣第
      一級毒品之犯行，原應為無罪之諭知，惟公訴意旨認此部
      分與前開被告甲○○有罪部分，具有連續犯之裁判上一罪
      關係，爰不另為無罪之諭知。
據上論斷，應依刑事訴訟法第369條第1項前段、第364條、第299
條第1項前段，毒品危害防制條例第4條第1項、第2項、第18 條
第1項前段、第19條第1項，刑法第2條第1項前段、第11條前段、
第28條、第47條第1項、第59條、第51條第5款、修正前刑法第56
條，判決如主文。
本案經檢察官沈明倫到庭執行職務。
中    華    民    國    99    年    2     月    24    日
                    刑事第一庭審判長法  官  葉騰瑞
                                    法  官  王炳梁
                                    法  官  莊明彰
以上正本證明與原本無異。
如不服本判決，應於收受送達後10日內向本院提出上訴書狀，其
未敘述上訴之理由者並得於提起上訴後10日內向本院補提理由書
（均須按他造當事人之人數附繕本）「切勿逕送上級法院」。
                                    書記官  王韻雅
中    華    民    國    99    年    2     月    24    日
附表一
┌──┬───────┬───────────────┬────────┐
│編號│品          名│數     量                     │備          註  │
├──┼───────┼───────────────┼────────┤
│一  │分裝勺        │支                          │被告甲○○所有  │
├──┼───────┼───────────────┼────────┤
│二  │電子磅秤      │壹臺                          │被告甲○○所有  │
├──┼───────┼───────────────┼────────┤
│三  │小湯匙        │壹支                          │被告甲○○所有  │
├──┼───────┼───────────────┼────────┤
│四  │行動電話      │壹支（含0000000000之SIM卡壹張 │(1)0000000000電話│
│    │              │）、壹支（不含0000000000號SIM │  係被告甲○○所│
│    │              │卡壹張                        │  使用；        │
│    │              │                              │(2)0000000000話係│
│    │              │                              │  被告乙○○所使│
│    │              │                              │  用，該門號SIM │
│    │              │                              │  卡申請人為訴外│
│    │              │                              │  人劉進發。    │
├──┼───────┼───────────────┼────────┤
│五  │分裝袋        │個                          │被告甲○○所有  │
└──┴───────┴───────────────┴────────┘
附表二
┌──┬───────┬───────────────┬───────┐
│編號│品          名│數     量                     │備          註│
├──┼───────┼───────────────┼───────┤
│一  │電子磅秤      │壹臺                          │被告乙○○所有│
├──┼───────┼───────────────┼───────┤
│二  │行動電話      │壹支（含0000000000號SIM卡壹張 │為被告戊○○所│
│    │              │）                            │使用。        │
├──┼───────┼───────────────┼───────┤
│三  │行動電話      │壹支（不含0000000000號之SIM 卡│0000000000號為│
│    │              │壹張）                        │被告乙○○所使│
│    │              │                              │用，該門號SIM │
│    │              │                              │卡之申請人為詹│
│    │              │                              │朝陽          │
└──┴───────┴───────────────┴───────┘

司法院資訊處製作；財團法人民間司法改革基金會備份。
